# 集团公司票据池贴现业务取得的特定存款算货币资金吗？在现金流量表中如何反应？

提问人：rabbitmint 时间：2015-11-04 10:16:28
请教陈版： 集团公司开展票据池业务。集团内企业取得银行票据后，在财务公司办理贴现后取得特定用途存款。该特定用途内部存款只能用于内部结算。请问该内部特定存款应该在“其他货币资金”中核算，类似于有受限制的货币资吧？该特定存款在现金流量表中如何反应？可以被视为“现金及现金等价物”吗？

回答人：chenyiwei
1 、该特定用途存款可列报为“其他货币资金”。 2 、虽然该特定用途存款仅供集团内部结算使用，其使用范围受到较明显的限制，但是在该范围内还是可以自由使用的，因此可以认为属于“现金及现金等价物”，但同时应在附注中对其使用限制作出明确披露，并作为“母公司或集团内子公司使用受限制的现金及现金等价物”予以补充披露。